【裁判字號】    98,抗,692
【裁判日期】    980707
【裁判案由】    聲明異議
【裁判全文】
臺灣高等法院臺中分院刑事裁定           98年度抗字第692號
抗  告  人
即 受刑 人  甲○○
上列抗告人因對臺灣苗栗地方法院檢察署97年度執緝字第463號
執行指揮命令聲明異議案件，不服臺灣苗栗地方法院中華民國98
年6月8日裁定（98年度聲字第274號），提起抗告，本院裁定如
下：
    主  文
抗告駁回。
    理  由
一、聲明意旨略以：聲明人即受刑人甲○○於97年12月11日晚，
    因左手食指斷裂及右手小指斷落，於苗栗市協和醫院行接合
    手術治療，因通緝為警逮捕，即移送臺灣苗栗地方法院檢察
    署。聲請人向檢察官陳明傷勢嚴重，請求戒護就醫，檢察官
    恝置不論，逕予發監執行。檢察官指揮執行固屬有據，惟聲
    明人入監服刑，因延誤治療時機，傷勢功能全失，形同殘廢
    ，至今不能自理生活，因認檢察官之指揮執行為不當而聲明
    異議，懇請惠賜醫療救濟途徑等云云。
二、原裁定略以：聲明人因違反毒品危害防制條例案件，經本院
    於97年2月19日以96年度易字第1175號判處有期徒刑7月，聲
    明人不服提起上訴，經臺灣高等法院臺中分院於97年9月10
    日以97年度上易字第1415號判決駁回上訴確定；臺灣苗栗地
    方法院檢察署檢察官遂通知聲明人應於97年11月4日到案執
    行，聲明人於97年10月30日具狀向該署聲請延緩執行，經檢
    察官認依法未合，未予准許，並通知其應於上開日期到案執
    行，惟聲明人未遵期到案執行，該署檢察官並依法拘提無著
    ，乃於97年11月25日發佈通緝，聲明人嗣於97年12月12日為
    警查獲到案，經檢察官為訊問時，聲明人亦對當時依法送執
    行無任何意見，僅請求戒護治療等語，旋即入監執行等情，
    有上開判決書、執行指揮書送達回證、臺灣苗栗地方法院檢
    察署97年10月30日苗檢哲執戊97執字第2806號函、拘票、通
    緝書、97年12月13日訊問筆錄等在卷足憑，並經本院依職權
    調閱97年度執緝字第463號卷宗核閱無訛。檢察官命聲明人
    發監執行程序合乎法律規定，且參酌上開法律規定，聲明人
    如以現罹疾病，恐因執行而不能保其生命者，檢察官可以停
    止執行，或將受刑人送入醫院或其他適當之處所治療，並無
    因聲明人罹患疾病即不能發監執行之規定，因此聲明人以其
    傷勢功能全失，形同殘廢要求暫緩執行與法不符。又聲明人
    雖以上揭情詞聲明異議，然縱認其所陳之所罹疾病需醫療救
    濟乙情可採，亦屬監所內部對人犯醫療戒護之範疇，與本件
    檢察官係因其裁判確定將其發監之執行無涉。況聲明人亦於
    98年5月26日至弘大醫院為門診治療，有聲明人在監期間之
    就醫資料1份附卷可憑，顯無恐因執行而不能保其生命之不
    得執行事由；其仍徒執上揭情詞聲明異議，殊無理由，其異
    議應予駁回。綜上所述，本件檢察官之指揮處分，經核尚無
    不當。聲明異議人執前開情詞，聲明異議，為無理由，應予
    駁回云云。
三、抗告意旨如附件所示。
四、按刑事訴訟法第484條規定，受刑人以檢察官執行之指揮為
    不當者，得向諭知該裁判之法院聲明異議，惟所謂「檢察官
    執行之指揮不當」，係指執行之指揮違法及執行方法不當等
    情形（最高法院77年臺抗字第741號裁定參照）；又檢察官
    指揮執行徒刑或拘役時，於受刑人有(一)心神喪失。(二)懷胎5
    月以上。(三)生產未滿2月。(四)現罹疾病，恐因執行而不能保
    其生命者等4種情形，應於痊癒或該事故消滅前，停止執行
    ，此觀刑事訴訟法第467條之規定即明。換言之，應於判決
    確定後執行，而受徒刑或拘役宣告之受刑人若無刑事訴訟法
    第467條所規定該等情形，即無應停止執行之必要。查本件
    抗告人即受刑人（下稱抗告人）甲○○因違反毒品危害防制
    條例案件，經臺灣苗栗地方法院檢察署以96年度毒偵字第14
    49號起訴，復經台灣苗栗地方法院以96年度易字第1175號判
    處有期徒刑7月，經抗告人提起上訴，嗣經本院以97年度上
    易字第1415號判決駁回上訴而告確定在案，後經台灣苗栗地
    方法院檢察署檢察官通知到案執行，惟抗告人並未遵期到案
    執行而經發佈通緝，於97年12月12日經緝獲，再由臺灣苗栗
    地方法院檢察署檢察官以97年度執緝字第463號執行在案，
    抗告人於97年12月13日入監執行，有臺灣高等法院被告前案
    紀錄表在卷可稽。至抗告人雖陳稱其因手指斷裂、斷落，失
    血過多，站立應訊困難，檢察官訊問時難依法陳述云云。惟
    查抗告人於97年12月12日為警查獲到案，經檢察官訊問時，
    抗告人對當時依法送執行無任何意見，僅請求戒護治療等語
    ，旋即入監執行等情，業經原審依職權調閱97年度執緝字第
    463號卷宗核閱無訛。準此，抗告人於檢察官訊問時既有表
    示請求戒護治療，足認其當時尚非無法完全陳述，且此與檢
    察官指揮之執行不當與否並無相關；至抗告人縱有左手食指
    斷裂及右手小指斷落之情形，惟查與刑事訴訟法第467條所
    定應停止執行之法定事由：(一)心神喪失。(二)懷胎5月以上。
    (三)生產未滿2月。(四)現罹疾病，恐因執行而不能保其生命者
    等4種情形，尚屬有間；又抗告人上開傷勢之治療，係屬監
    所內部對人犯醫療戒護之範疇，與本件檢察官係因其裁判確
    定將其發監之執行無涉，是抗告人上開所辯並不可採。再刑
    事訴訟法第467條已明文規定，受徒刑或拘役之諭知，依檢
    察官之指揮，應停止執行之事由，抗告人辯稱應停止執行之
    事由非僅限於該條款所規定之事由，誠屬對法律之誤解，亦
    不足取。另抗告人所指之其他事由，經核亦不足以證明檢察
    官執行之指揮違法或不當。綜上，原審以檢察官執行之指揮
    並無不當，而裁定駁回抗告人之聲明異議，經核於法並無違
    誤。抗告意旨徒憑己見任意指摘原裁定不當，並無理由，應
    予駁回。
五、據上論結，應依刑事訴訟法第412條，裁定如主文。
中    華    民    國     98     年    7    月    7    日
            刑事第八庭  審判長法  官  羅  得  村
                              法  官  張  靜  琪
                              法  官  劉  榮  服
以上正本證明與原本無異。
如不服本裁定，應於裁定送達後五日內向本院提出抗告狀。
                              書記官  江  玉  萍
中    華    民    國     98     年    7    月    8    日


司法院資訊處製作；財團法人民間司法改革基金會備份。
